Nicolas VYPLASIL

<u>nicolas.vyplasil@gmail.com</u> Porfolio: <u>https://porfolio-astro-two.vercel.app/</u>



Développeur Front-End

Ancien informaticien de La Marine Nationale (20 ans d'anciennetés) et étudiant OPENCLASSROOMS en fin de formation comme développeur d'application - Javascript React.

Forte motivation et esprit d'initiative tout en faisant preuve d'une grande résistance au stress ainsi que d'une autonomie opérationnelle et décisionnelle.

COMPETENCES

- Langages informatique: HTML, CSS, JavaScript, JAVA, PHP, ABAP.
- Base de données : Oracle, Sysbases,
- Frameworks : React, Angula, Vue.js, Astro

- Anglais : technique
- Veille technologique constante
- Maîtrise des normes W3C

EXPERIENCES PROFESSIONNELLES

2018	Magasinier au sein de l'entreprise MONDIALU (Sainte-Marie).
	Gérer le stock et assurer un soutien informatique. (Logiciel bureautique, base de données,).
2015 - 2018	Développeur ABAP / SAP au sein de la Marine nationale à Tours.
	Recueil des besoins et conceptions de solutions techniques.
2010 - 2015	Adjoint chef technique informatique et de télécom à la base aérienne de Villacoublay.
	Maintenance des équipements de radiocommunications et d'administration de serveurs.
	Administrateur du parc informatique du site militaire.
2007 - 2010	Administrateur de base de données au sein de la Marine nationale à Toulon.
	Tâches de maintenances et élaborations de requêtes fonctionnelles.
2005 - 2007	Technicien de maintenance et de développement au sein de la Marine nationale à Toulon.
	Développement d'un site web opérationnel et tâches de maintenances de serveurs.
1998 - 2005	Technicien de maintenance et exploitation des systèmes d'informations et de télécommunication
	à bord de différents navires de la Marine nationale à Toulon et à La Réunion.
1998	Eboueur à Strasbourg.

FORMATIONS

2022: Développeur d'application – Javascript React – Formation OPENCLASSROOMS

- Réalisez des projets web de A à Z et spécialisez-vous dans l'optimisation des interfaces de vos sites.

2023 Diplôme de niveau 6 (bac +3/4). À plein temps : 12 mois. Fin prévue septembre 2023. Réalisation effectuée : 100 %. Projets bonus facultatifs en cours (Angular, Vue.js,...).

2008 : Brevet supérieur des systèmes d'informations et de télécommunications (homologué par l'état, niveau III)

2004 : Certificat d'analyste et développeur

2001 : Brevet des systèmes d'informations et de télécommunications (homologué par l'état, niveau IV)

1998 : Baccalauréat professionnel MAVELEC (Maintenance de l'Audiovisuelle ELECtronique)

1996: BEP Electronique

INFORMATIONS COMPLEMENTAIRES

Passionner de course à pied. En particulier, l'ultra trial (Diagonale des Fous).

Titulaire du permis B.